臺灣板橋地方法院交通事件裁定　　　　　　九十三年度交聲字第九０一、九０五號
　　原處分機關　交通部公路總局臺北區監理所板橋監理站
　　異　議　人
　　即受處分人　乙○○
右列受處分人因違反道路交通管理處罰條例案件，對於交通部公路總局臺北區監理所
板橋監理站九十三年七月二十二日板監違字第裁四一─Ｃ00000000、裁四一
─Ｃ00000000號所為之裁決處分（原舉發案號：臺北縣政府警察局九十三年
六月五日北縣警交字第Ｃ00000000、Ｃ00000000號），聲明異議，
本院裁定如左：
    主  文
異議駁回。
    理  由
一、原處分意旨略以：異議人即受處分人乙○○所有之車牌號碼ＭＤＦ─七四九號重
    型機車，於民國（下同）九十三年六月五日十九時二十四分許，沿臺北縣永和市
    ○○街行駛，行至有燈光號誌管制之中興街與竹林路交岔路口之際，闖越紅燈右
    轉竹林路，經警鳴笛並以手勢示意攔停，竟不依指示停車接受稽查，而逕自加速
    逃逸離去，嗣經原舉發機關臺北縣政府警察局永和分局中正橋派出所警員逕行舉
    發，並移送原處分機關即交通部公路局總局臺北區監理所板橋監理站，依道路交
    通管理處罰條例第五十三條、第六十條第一項之規定，裁處罰鍰新臺幣（下同）
    一千八百元，並依同條例第六十三條第一項規定記違規點數三點，罰鍰限於九十
    三年八月二十一日前繳納，如逾期不繳納罰鍰，自同年月二十二日起易處吊扣駕
    駛執照二個月，並限於同年九月五日前繳送，如又逾期未繳送駕駛執照者，自同
    年月六日起易處吊銷，並逕行註銷駕駛執照，駕駛執照吊（註）銷後，自九十三
    年九月六日起一年內不得重新考領駕駛執照（以上為Ｃ00000000號部分
    ），暨裁處罰鍰三千元，並依同條例第六十三條第一項規定記違規點數一點，罰
    鍰限於九十三年八月二十一日前繳納，如逾期不繳納罰鍰，自同年月二十二日起
    易處吊扣駕駛執照三個月，並限於同年九月五日前繳送，如又逾期未繳送駕駛執
    照者，自同年月六日起易處吊銷，並逕行註銷駕駛執照，駕駛執照吊（註）銷後
    ，自九十三年九月六日起一年內不得重新考領駕駛執照（以上為Ｃ000000
    00號部分）等語。
二、異議意旨略以：異議人於上述時間係在公司上班，上開機車亦停放在公司外面，
    並無前揭違規情事，本件應係誤遭舉發及裁處，爰聲明異議，請求撤銷原處分云
    云。
三、按汽車駕駛人，行經有燈光號誌管制之交岔路口闖紅燈者，處一千八百元以上五
    千四百元以下罰鍰，並記違規點數三點；又汽車駕駛人，駕駛汽車有違反道路交
    通管理處罰條例之行為，經交通勤務警察或法令執行交通稽查任務人員制止時，
    不聽制止或拒絕停車接受稽查而逃逸者，處三千元以上六千元以下罰鍰，並記違
    規點數一點，道路交通管理處罰條例第五十三條、第六十條第一項及第六十三條
    第一項第一款、第三款分別定有明文。
四、經查：
  (一)本件異議人所有之車牌號碼ＭＤＦ─七四九號重型機車，於九十三年六月五日十
    九時二十四分許，沿臺北縣永和市○○街行駛，行至有燈光號誌管制之中興街與
    竹林路交岔路口之際，闖越紅燈右轉竹林路，適遭斯時在竹林路九十六巷口執行
    路檢勤務之原舉發機關臺北縣政府警察局永和分局中正橋派出所警員甲○○發現
    ，旋鳴笛並以手勢示意攔停，該名機車騎士竟不依指示停車接受稽查，而逕自加
    速逃逸離去，乃由原舉發機關警員逕行舉發等節，業據證人即當時執行路檢勤務
    暨負責執行本件舉發任務之臺北縣政府警察局永和分局中正橋派出所警員甲○○
    於本院訊問時到庭結證綦詳，並有臺北縣政府警察局九十三年六月五日北縣警交
    字第Ｃ00000000、Ｃ00000000號舉發違反道路交通管理事件通
    知單影本二紙附卷可稽，且本件復經臺北縣政府警察局永和分局查處無誤，有該
    分局九十三年七月一日永警裁字第０九三００一九０一五號書函影本一份在卷足
    憑，異議人雖執前詞置辯，惟本件執行交通勤務警員發現上述違規情形時，隨即
    當場將該輛機車之車號、顏色、種類及機車騎士之特徵記在其隨身攜帶之便條紙
    上，嗣返回臺北縣政府警察局永和分局中正橋派出所，再與電腦連線所查得車籍
    資料之機車種類、顏色、車號核對一致無訛後，始填寫上開舉發通知單予以逕行
    舉發等情，業據證人甲○○於本院訊問時到庭結證明確，本件舉發警員既已依一
    般舉發慣例踐履縝密之確認程序，並經核對無訛後始予製單舉發，自難認其間有
    因誤記車號而誤為舉發之疏失情形，況卷附北縣警交字第Ｃ00000000號
    違規事實欄內確有記載「銀色」之文字，核與異議人於本院訊問時陳稱：「（問
    ：這輛機車的特徵？）光陽一二五ＣＣ，是銀色的‧‧‧」等語相符（參見本院
    九十三年八月二十六日訊問筆錄第二頁），此益見異議人所有之上開重型機車確
    有前揭闖紅燈及拒絕停車接受稽查而逃逸之違規情事，殆無無疑，至異議人雖提
    出其自身於違規當日之上班考勤卡影本一紙充作佐證，然此至多僅得證明異議人
    當天之上下班時間，仍不足以證明異議人機車於前述違規時間並無該等違規情事
    ，是異議人所為辯解，顯屬事後圖卸推托之詞，要無足採。
  (二)次按逕行舉發違反道路交通管理事件，經汽車所有人依通知單之應到案日期前到
    案，並告知違規駕駛人姓名、
    違規駕駛人到案依法處理；逾應到案日期，處罰機關應依本條例第八十五條第三
    項規定處罰該汽車所有人，違反道路交通管理事件統一裁罰基準及處理細則第二
    十四條定有明文。本件異議人所有之上開機車，確有於九十三年六月五日十九時
    二十四分許，沿臺北縣永和市○○街行駛，行至有燈光號誌管制之中興街與竹林
    路交岔路口之際，闖越紅燈右轉竹林路，經警鳴笛並以手勢示意攔停，竟不依指
    示停車接受稽查，而逕自加速逃逸離去，遂由原舉發機關警員逕行舉發，既已如
    上述，而本件舉發違反道路交通管理事件通知單，係定其應到案日期為九十三年
    六月二十一日，亦有該等舉發通知單影本二份在卷足憑，惟異議人先後於九十三
    年六月十六日、同年七月二十二日提出申訴及聲明異議之際，均未依上述規定陳
    明其車當時實際駕駛人為何人，有其陳述書影本一紙及聲明異議狀一份在卷可查
    ，足見異議人雖於上述應到案日期前到案，惟僅單純否認違規行為，並未向處罰
    機關告知違規駕駛人之姓名、
    關逕以該重型機車車主即異議人本人為處罰對象，自屬適法有據。
  (三)末按填製舉發通知單，應到案日期應距舉發日十五日；其屬逕行舉發者，其應到
    案之日期距舉發日為三十日，違反道路交通管理事件統一裁罰基準及處理細則第
    十四條定有明文。本件係以逕行舉發方式為之，故應到案之日期距舉發日應為三
    十日，然觀諸本件舉發通知單上應到案日期欄內係記載「九十三年六月二十一日
    前」，距舉發日僅十五日，固有違誤，惟異議人既已於應到案日期前之九十三年
    六月十六日到案，有陳述書影本一紙附卷可佐，且原處分機關遲至九十三年七月
    二十二日始以最低額裁罰異議人，是本院認上開違誤尚無礙於異議人權利之行使
    及利益之維護，殊無據此撤銷原處分之必要，併此指明。
五、綜上所述，本件異議人所有之上開機車既確有前揭「行經有燈光號誌管制之交岔
    路口闖紅燈」及「違反處罰條例之行為，拒絕停車接受稽查而逃逸」之違規事實
    ，異議人又未依違反道路交通管理事件統一裁罰標準及處理細則第二十四條規定
    ，於其舉發違反道路交通管理事件通知單所定之應到案日期前到案，並告知違規
    駕駛人姓名、
    所為之裁決處分有何違誤或不當之處，則原處分機關援引前揭道路交通管理處罰
    條例規定對異議人為上開處分，自屬適法有據，本件聲明異議顯無理由，應予駁
    回。
據上論斷，應依道路交通案件處理辦法第十九條，裁定如主文。
中      華      民      國      九十三      年     九     月    三十    日
                                  臺灣板橋地方法院交通法庭
                                      法  官  王　屏　夏
右正本證明與原本無異。
如不服本裁定，應於送達後五日內向本院提出抗告狀。
                                      書記官  楊　璧　華
中      華      民      國      九十三      年     九     月    三十    日
